臺灣臺中地方法院小額民事判決
111年度豐小字第1036號
原      告  胡亞伶  
訴訟代理人  吳世揚  
被      告  潭陽世家二期社區管理委員會

法定代理人  林麗華  
訴訟代理人  戴萬寶  
上列當事人間請求損害賠償事件，本院於民國111年11月8日言詞
辯論終結，判決如下：
    主      文
原告之訴駁回。
訴訟費用新臺幣1,000元，由原告負擔。
    事實及理由
一、原告主張：原告為潭陽世家二期社區（下稱系爭社區）223
    號7樓之住戶暨區分所有權人，因系爭社區地下室停車場之
    燈具故障未維修，照明嚴重昏暗不清，且車道轉彎處沒有燈
    光照明，使駕駛視線不良，致原告於民國111年6月29日18時
    53分許，駕駛車牌號碼000-0000號自用小客車（下稱系爭車
    輛）駛入系爭社區地下停車場時擦撞車道牆，造成系爭車輛
    毀損，經送修後支出修理費用新臺幣（下同）39,500元，被
    告顯違反公寓大廈管理條例第36條第2款、第3款規定而未盡
    其修繕之職務。為此，爰依侵權行為之法律關係提起本件訴
    訟。並聲明：被告應給付原告39,500元，及自起訴狀繕本送
    達翌日起至清償日止，按年息百分之5計算之利息。
二、被告則以：系爭社區地下室都有開燈，光線是足夠的，且從
    未聽說有其他住戶因此發生車禍等語，資為抗辯。並聲明：
    原告之訴駁回。
三、法院得心證之理由：
  ㈠按當事人主張有利於己之事實者，就其事實有舉證之責任，
    民事訴訟法第277條前段亦有明文。依此規定，主張侵權行
    為損害賠償請求權之人，對於侵權行為之成立要件應負舉證
    責任。又民事訴訟如係由原告主張權利者，應先由原告負舉
    證之責，若原告先不能舉證，以證實自己主張之事實為真實
    ，則被告就其抗辯事實即令不能舉證，或其所舉證據尚有疵
    累，亦應駁回原告之請求（最高法院72年台上字第4225號判
    決意旨參照）。再因故意或過失，不法侵害他人之權利者，
    負損害賠償責任，民法第184條第1項前段定有明文。而侵權
    行為所發生之損害賠償請求權，以有故意或過失不法侵害他
    人權利為其成立要件，若其行為並無故意或過失，即無賠償
    之可言。另損害賠償之債，以有損害之發生及有責任原因之
    事實，並二者之間，有相當因果關係為成立要件（最高法院
    48年台上字第481號判決意旨參照）。本件原告主張系爭社
    區地下室停車場之燈具故障，被告未盡到修繕義務，使地下
    室停車場照明嚴重昏暗不清，且車道轉彎處未有燈光照明，
    致原告駕駛系爭車輛駛入系爭社區地下停車場時擦撞車道牆
    ，造成系爭車輛毀損乙節，既為被告所否認，揆諸前揭說明
    ，原告自應就被告因未修繕地下室停車場燈光，使地下室停
    車場燈光昏暗不明，致使原告受有前述損害，且其間具有相
    當因果關係等情，負舉證責任。
  ㈡經查，原告前開主張，固據其提出系爭社區地下室停車場照
    片為證。然原告亦稱未有其他住戶跟伊提過因系爭社區地下
    室燈光照明昏暗而撞及車道牆之情形，是本院尚難憑前述系
    爭社區地下室停車場照片，即認定被告係因地下室停車場照
    明昏暗，致撞及系爭車道牆之情形；又被告就本件事故向旺
    旺友聯產物保險股份有限公司台中分公司（下稱旺旺產險公
    司台中分公司）申請理賠保險金時，旺旺產險公司台中分公
    司則回函表示，同一時段事故現場照片光線尚屬充足，且系
    爭社區從未發生類似事故案件，區分所有權人會議紀錄亦無
    其他住戶反映相同問題，本件事故為個人駕駛行為所致，系
    爭社區應無公共設施因設置、管理有欠缺等語，有旺旺產險
    公司台中分公司111年7月25日(111)中管字第085號公共意外
    責任保險婉拒受理通知函在卷可佐。此外，原告復未能提出
    其他證據證明被告就系爭社區地下室停車場之設置、管理與
    原告之權利受侵害間有何關連性，則原告上開主張，尚難憑
    採。
  ㈢綜上所述，原告依侵權行為之法律關係，請求被告給付39,50
    0元，及自起訴狀繕本送達翌日起至清償日止，按年息百分
    之5計算之利息，為無理由，應予駁回。
四、本件事證已臻明確，兩造其餘攻擊防禦方法及所舉證據，經
    審酌結果，與本件判決結論均無影響，爰不一一論述，附此
    敘明。
五、訴訟費用負擔之依據：本件訴訟費用額為1,000元（即第一
    審裁判費），依民事訴訟法第436條之19第1項、第78條規定
    ，命由敗訴之原告負擔。
中　　華　　民　　國　　111 　年　　11　　月　　30　　日
                  豐原簡易庭    法  官  廖弼妍
如不服本判決，應於判決送達後20日內，以判決違背法令為理由
，向本院提出上訴狀並表明上訴理由（上訴理由應表明：一、原
判決所違背之法令及其具體內容；二、依訴訟資料可認為原判決
有違背法令之具體事實），如於本判決宣示後送達前提起上訴者
，應於判決送達後20日內補提上訴理由書（須附繕本）。
以上為正本係照原本作成。
中　　華　　民　　國　　111 　年　　11　　月　　30　　日
                                書記官  陳貴卿